臺灣臺中地方法院刑事裁定
111年度聲字第1713號
聲  請  人  臺灣臺中地方檢察署檢察官
受  刑  人  蘇琪羽


                    籍設臺中市○○區○○路0段00號(臺中○○○○○○○○○)

上列聲請人因受刑人數罪併罰有二裁判以上，聲請定其應執行之
刑（111年度執聲字第1238號），本院裁定如下：
    主    文
蘇琪羽所犯如附表所示各罪刑，應執行有期徒刑壹年伍月，如易
科罰金，以新臺幣壹仟元折算壹日。
    理    由
一、聲請意旨略以：受刑人蘇琪羽犯數罪，先後經判決確定如附
    表所示，應依刑法第53條、第51條第5款規定，定其應執行
    之刑，爰依刑事訴訟法第477條第1項聲請裁定，併請依照刑
    法第41條第1項、第8項，諭知易科罰金之折算標準等語。
二、按裁判確定前犯數罪者，併合處罰之；數罪併罰，有2裁判
    以上者，依刑法第51條之規定，定其應執行之刑；宣告多數
    有期徒刑者，於各刑中之最長期以上，各刑合併之刑期以下
    ，定其刑期，但不得逾30年，刑法第50條第1項本文、第53
    條、第51條第5 款分別定有明文。又犯最重本刑為5年以下
    有期徒刑以下之刑之罪，而受6月以下有期徒刑或拘役之宣
    告者，得以新臺幣（下同）1,000元、2,000元或3,000元折
    算1日，易科罰金；本條第1項至第4項及第7項之規定，於數
    罪併罰之數罪均得易科罰金或易服社會勞動，其應執行之刑
    逾6月者，亦適用之，刑法第41條第1項前段、第8項亦有明
    文。再法律上屬於自由裁量之事項，有其外部性界限及內部
    性界限，並非概無拘束。依據法律之具體規定，法院應在其
    範圍選擇為適當之裁判者，為外部性界限；而法院為裁判時
    ，應考量法律之目的，及法律秩序之理念所在者，為內部性
    界限。法院為裁判時，二者均不得有所逾越（最高法院80年
    台非字第473 號判決意旨參照）。復按刑事訴訟法第370條
    第2項、第3項，已針對第二審上訴案件之定應執行之刑，明
    定有不利益變更禁止原則之適用；而分屬不同案件之數罪併
    罰，倘一裁判宣告數罪之刑，曾經定其執行刑，再與其他裁
    判宣告之刑定其執行刑時，在法理上亦應同受此原則之拘束
    。故另定之執行刑，其裁量所定之刑期，自不得重於前定之
    執行刑加計後裁判宣告之刑之總和，否則即屬違背法令（最
    高法院104年度台非字第127號判決要旨參照）。末按數罪併
    罰之案件，縱其中部分已執行完畢，如該數罪尚未全部執行
    完畢，仍應依刑法第53條之規定，定其應執行之刑，至於數
    罪併罰之數刑罰中有已執行完畢部分，嗣後與他罪合併定應
    執行刑，僅係確定後，由檢察官換發執行指揮書，就其先前
    已執行之有期徒刑部分，如何扣除之問題（最高法院109年
    度台抗字第203號裁定意旨可參）。
三、查受刑人因犯附表所示各罪，先後經判處如附表所示之刑，
    均經確定在案，此有如附表所示之判決、臺灣高等法院被告
    前案紀錄表各1份在卷可稽，則聲請人聲請定其應執行之刑
    ，於法即無不合。又附表編號1所示之罪曾定應執行有期徒
    刑1年確定，則其等定應執行刑之基礎，將因本院重新裁定
    而使原定應執行刑當然失效，本院自可更定附表所示之罪之
    應執行之刑。再參受刑人以刑事陳述意見狀表示請從輕定應
    執行刑之意見（見本院卷第27頁），審酌受刑人所犯如附表
    所示各罪之犯罪態樣、時間間隔、各罪依其犯罪情節所量定
    之刑及合併刑罰所生痛苦之加乘效果等情狀，復考量在不逾
    越前述法律之外部性界限，並應受內部性界限拘束，定其應
    執行之刑如主文所示，併諭知易科罰金之折算標準。另附表
    編號1所示之刑雖已執行完畢，揆諸前揭說明，本院仍應依
    法就受刑人判決確定前所犯之數罪定其應執行之刑，僅檢察
    官於指揮執行時，應就已執行部分予以折抵，併予敘明。
四、爰依刑事訴訟法第477條第1項，刑法第53條、第51條第5款
    、第41條第1項前段、第8項，裁定如主文。
中　　華　　民　　國　　111 　年　　6 　　月　　30　　日
                  刑事第十二庭  法  官  張意鈞
以上正本證明與原本無異。
如不服本裁定，應於收受送達後5日內向本院提出抗告狀。（應
附繕本）
                                書記官  黃南穎
中　　華　　民　　國　　111 　年　　6 　　月　　30　　日
附表：
編           號  1 2 罪           名  ①使公務員登載不實罪 ②使公務員登載不實罪 ③行使偽造私文書罪 詐欺 宣     告    刑  ①有期徒刑3月 ②有期徒刑4月 ③有期徒刑6月 有期徒刑6月 犯   罪  日  期  ①102年5月27日 ②106年3月22日 ③105年9月20日 109年4月13日 偵  查  機   關 年  度  案   號  臺灣臺中地方檢察署106年度偵字第18591號 臺灣臺中地方檢察署110年度撤緩偵字第320號 最  後事實審 法    院 臺灣高等法院臺中分院 臺灣臺中地方法院  案    號 109年度上訴字第1171號 110年度易字第2104號  判決日期 109年11月24日 111年1月19日 確  定判  決 法    院 臺灣高等法院臺中分院 臺灣臺中地方法院  案    號 109年度上訴字第1171號 110年度易字第2104號  確定日期 110年1月4日 111年5月10日 得否易科罰金、易服社會勞動案件  得易科罰金、得易服社會勞動 得易科罰金、得易服社會勞動 備           註  臺灣臺中地方檢察署110年度執字第1274號(定應執行有期徒刑1年，易科罰金執行完畢) 臺灣臺中地方檢察署111年度執字第6269號